

Denar Padilla

Desarrollador Full-Stack Jr

CONTACTO

- <u>denarpadilla.lionel@gmail.com</u>
- Cel: +54 9 1153101688
- padilladenar.com
- in @Denar Padilla Gutierrez

SOBRE MI

Soy Denar, un desarrollador de 22 años de Buenos Aires, apasionado por la programación con más de 4 años de experiencia. Recientemente, completé mis estudios en Desarrollo de Software en el IFTS N°11. Además, soy papá de Isabella, lo que me ha enseñado a ser aún más organizado y comprometido en mi trabajo. Actualmente, trabajo como freelance, creando soluciones digitales.

HABILIDADES

- HTML, CSS, SASS (sass, scss), Bootstrap, JavaScript, TypeScript, React.Js
- Nest js, Node.Js, Express, Mongo DB, Postgres
- Git, GitHub, GitLab
- Laravel, WordPress (Elementor, Bricks Builder)
- SCRUM, Confluence, Jira
- Figma, Adobe XD

EDUCACIÓN

Carrera de Desarrollo de Software en el IFTS N°11

Sep.. 2021 - Dic. 2023

Desarrollador Web Full Stack - CoderHouse

May. 2022 - Feb. 2023

EXPERIENCIA PROFESIONAL

EMPREBIT- Diseñador web freelance Feb. 2023 - Actualidad

- Diseño Web con WordPress:
- Constructores: Elementor PRO, Bricks Builder
- Proyectos: Tiendas en línea, sitios de noticias/blogs, sitios multipágina, landing pages
- Servicios: Mantenimiento, soporte técnico y optimización de sitios
- Diseño: Figma, Adobe XD

•

- Desarrollador Freelance Full-Stack:
- Frontend: HTML, CSS, SASS (Sass, SCSS),
 Bootstrap, JavaScript, TypeScript, React.js
- Backend: Nest.js, Node.js, Express, MongoDB, PostgreSQL, Laravel
- Herramientas: Git, GitHub, GitLab, SCRUM (Confluence, Jira)
- Despliegue y Gestión de Hosting: Implementación de proyectos en DigitalOcean y AWS, gestión de servidores, administración de hosting y dominios.
- - Diseño: Figma, Adobe XD

{FK}Tech - Full-Stack Developer
Jun. 2023 - Feb. 2024

- Desarrollo de un Ecommerce:
 - Next js
 - Nest js
 - Postgres
- Creación de API Rest, modelado de base de datos, testing unitario (jest)